臺灣嘉義地方法院民事判決
110年度嘉小字第877號
原      告  方火龍  
被      告  張國雄  
上列當事人間請求返還價金等事件，本院於民國110年10月20日
言詞辯論終結，判決如下：
    主  文
原告之訴駁回。
訴訟費用新臺幣壹仟元由原告負擔。 
    事實及理由
一、原告主張：原告於民國109年12月29日向被告購買1部中古裕
    隆廠牌自用小客車（西元1996年6月出廠，領牌後車牌號碼0
    00-0000號，下稱系爭車輛），購車車款新臺幣（下同）26,
    000元，兩造並簽立汽車買賣合約書（下稱系爭合約書）。
    系爭車輛於110年1月間交車後即發生故障，原告自行更換新
    電池花費1,600元，才過1週，系爭車輛又於鹿草快速道路上
    再次故障而不能使用，至今接近8個月，被告完全不理會。
    因系爭車輛整個不能使用，且兩造汽車買賣合約的法律關係
    還在，故請求被告返還車價26,000元，並給付電池換新1,60
    0元、還沒繳的燃料稅12,000元及已支付系爭車輛的強制險1
    ,200元，合計40,800元，而原告則僅就40,000元範圍內請求
    給付等語。並聲明：被告應給付原告40,000元。
二、被告則以：系爭車輛是現況交車，交車時系爭車輛是正常可
    以使用，不知道原告後來如何使用和保養車子才造成損壞，
    系爭車輛是才賣26,000元之中古車，這麼便宜的車子不可能
    有保固，原告買中古車就要有覺悟，怎麼可能不修理，自己
    去修繕，如果原告不開，去報廢還可以拿回1萬多元，為何
    要被告再多賠原告14,000元等語答辯。並聲明：原告之訴駁
    回。
三、本院得心證之理由：
  ㈠原告主張其於109年12月29日向被告購買系爭車輛，雙方並簽
    立系爭合約書之事實，業據原告提出系爭合約書、系爭車輛
    行照為證（本院卷第9、11頁），並有汽車新領牌照登記書
    、汽車過戶申請登記書等件可佐（本院卷第27至28頁），且
    為被告所不爭執，此部分之事實，堪信為真實。
  ㈡按物之出賣人對於買受人，應擔保其物依第373條之規定危險
    移轉於買受人時無滅失或減少其價值之瑕疵，亦無滅失或減
    少其通常效用或契約預定效用之瑕疵。但減少之程度，無關
    重要者，不得視為瑕疵。出賣人並應擔保其物於危險移轉時
    ，具有其所保證之品質，民法第354條定有明文，是民法關
    於出賣人應負物之瑕疵擔保責任之規定，係為補充當事人之
    意思表示而設，故除當事人間有免除或限制此擔保責任之特
    約外，出賣人本應負物之瑕疵擔保責任，然如兩造於契約成
    立時，業已約定限制或免除出賣人擔保責任之「有效」特約
    ，買受人即不得再為民法上物之瑕疵擔保之相關主張，應屬
    甚明，最高法院84年度台上字第56號、83年度台上字第2372
    號判決意旨、29年上字第826號判例意旨亦同此見解。經查
    ，兩造已於系爭合約書第5條約定「交車同時乙方（買主）
    已核對車身、引擎號碼，正確無誤。本車自交車時起並依民
    法等相關法律規定依現車、現況、里程數、設備等完成交付
    ，事後乙方不得再主張物之瑕疵擔保責任」，可見兩造就系
    爭買賣，已經以系爭約款作為特約，約定系爭買賣中，就系
    爭車輛之車體及零件是否具有瑕疵一事，均應以被告交車時
    之狀態為準，如原告已願依現況收受系爭車輛，原告即不得
    再就系爭車輛向被告主張物之瑕疵擔保責任，當屬甚明。
  ㈢又按買賣之物，缺少出賣人所保證之品質者，買受人得不解
    除契約或請求減少價金，而請求不履行之損害賠償；出賣人
    故意不告知物之瑕疵者亦同；另以特約免除或限制出賣人關
    於權利或物之瑕疵擔保義務者，如出賣人故意不告知其瑕疵
    ，其特約為無效，民法第360條、民法第366條亦有明文，是
    如出賣人違反交易上之誠實及信用，故意不告知買受人物之
    瑕疵，縱有免除或限制物之瑕疵擔保責任之特約，仍應認為
    該特約為無效，且買受人也得依據民法第360條請求損害賠
    償；惟按當事人主張有利於己之事實者，就其事實有舉證之
    責任，民事訴訟法第277條前段定有明文。準此，原告主張
    被告有「故意不告知」瑕疵之情形，自應由原告就此負舉證
    責任。查系爭車輛為85年6月出廠，距離109年12月29日兩造
    簽立系爭合約時，已逾24年，有原告提出的系爭車輛行照在
    卷可查（本院卷第11頁），且系爭車輛價金僅有26,000元，
    甚為低廉，加上原告於購車時也有測試系爭車輛可否發動，
    且被告並於交車時駕駛系爭車輛搭載原告，業據原告於本院
    審理時自承在卷（本院卷第35頁），足認被告在交付系爭車
    輛給原告時，系爭車輛已符合可供行駛之功能。再參以原告
    並非第1次購車，也非毫無駕車經驗之人，其購買系爭車輛
    時，明知系爭車輛為超過24年的老舊車輛，價格甚低，車況
    明顯已經反映在價格上面，且系爭合約書附註欄「㈠該車100
    年度牌照稅由甲方繳清。㈡該車100年度全期燃料費由甲方繳
    清。」等約定可知，原告在與被告締約時，也知道系爭車輛
    已經長時間未使用，因此，原告對於系爭車輛的車況、性能
    顯然無法與新車或其他一般年份較近的中古車相比，其零件
    狀態也有可能因長時間使用發生老化現象，而有修理或重新
    購置情形之必要，均應該有所瞭解，則原告於購買逾20年以
    上且長時間未使用的老舊車輛，本應於購車前審慎評估，復
    於購車後交由專業車廠詳細檢查是否有修理或重新購置零件
    之必要，尚不得僅因系爭車輛於行駛後發現有更換電池等零
    件之需求或行駛過程發生故障，就認為被告有故意不告知瑕
    疵之情事。
  ㈣由上可知，被告於交付系爭車輛時，系爭車輛既已符合可供
    行駛之功能，且原告依照系爭車輛的車齡、長期未使用等情
    形也可以預見系爭輛車有零件老舊而有修理或重新購置零件
    之必要，此外，原告也沒有舉證證明系爭車輛完全無法發動
    是被告故意不告知瑕疵所致。因此，原告主張被告應返還車
    價26,000元，並給付電池換新1,600元、還沒繳的燃料稅12,
    000元及已支付系爭車輛的強制險1,200元，就沒有法律上依
    據。
  ㈤綜上所述，原告依兩造汽車買賣合約書的法律關係，請求被
    告給付40,000元，為無理由，應予駁回。
四、本件事證已臻明確，兩造其餘之攻擊防禦方法及所提證據，
    於判決結果不生影響，爰不一一論列，併此敘明。
五、本件係適用小額訴訟程序所為原告敗訴之判決，爰依職確定
    訴訟費用1,000元，由原告負擔。 
中　　華　　民　　國　　110 　年　　11　　月　　3 　　日
                  臺灣嘉義地方法院嘉義簡易庭
                                  法　官　周欣怡
以上正本係照原本作成。
如對本判決上訴，須於判決送達後20日內向本庭（嘉義市文化路
308之1號）提出上訴狀（均須按他造當事人之人數附繕本）。如
委任律師提起上訴者，應一併繳納上訴審裁判費。
民事訴訟法第436條之24第2項規定：對小額程序之第一審裁判之
上訴或抗告，非以其違背法令為理由，不得為之。
中　　華　　民　　國　　110 　年　　11　　月　　3 　　日
                                  書記官  葉芳如